【裁判字號】    97,交簡上,4
【裁判日期】    970319
【裁判案由】    業務過失傷害
【裁判全文】
臺灣基隆地方法院刑事判決             97年度交簡上字第4號
上  訴  人
即  被  告  丁○○
上列上訴人即被告因過失傷害案件，不服本院基隆簡易庭96年度
基交簡字第439 號，中華民國96年12月28日第一審刑事簡易判決
（原聲請案號：96年度調偵字第157 號），提起上訴，本院管轄
之第二審合議庭判決如下：
    主      文
上訴駁回。
丁○○緩刑貳年。
    事實及理由
一、本案經本院審理結果，認第一審簡易庭以上訴人即被告丁○
    ○因業務過失傷害人，所為係觸犯刑法第二百八十四條第二
    項前段之業務過失傷害罪，依刑事訴訟法第四百四十九條第
    一項前段、第四百五十四條第二項，刑法第二百八十四條第
    二項前段、第四十一條第一項前段，刑法施行法第一條之一
    ，判處上訴人即被告有期徒刑三月，如易科罰金，以新臺幣
    一千元折算壹日，核其認事用法，尚無違誤，量刑亦堪稱妥
    適，應予維持，爰引用第一審簡易判決及檢察官聲請簡易判
    決處刑書（如附件）記載之事實、證據及理由。
二、上訴人即被告具狀上訴意旨略以：上訴人業已深悔己過，並
    已與告訴人達成庭外和解，爰於法定期間提起上訴，求為撤
    銷改判並予緩刑宣告等語。
三、經查：上訴人即被告平日即係駕駛營業用小客車（即俗稱之
    「計程車」）以沿街攬客為生，而為從事駕駛業務之人。民
    國96年6 月18日晚間9 時40分左右，上訴人駕駛670-NF號營
    業用小客車，由基隆市○○區○○街旁之公車總站（其概略
    位置係在「基隆市火車站」對面）起步駛出，並擬直接左轉
    俾往忠一路之方向繼續行駛；乃上訴人本應注意汽車行近人
    行穿越道前，應減速慢行，遇有行人穿越時，無論有無交通
    警察或號誌指示，均應暫時停讓俾禮讓行人優先通過，且應
    隨時注意車前狀況，期能隨時採取必要之安全措施，而依當
    時情形，亦無不能注意之情事，竟疏未注意「適由基隆市火
    車站走出，刻沿『人行穿越道』旁之道路穿越馬路（即穿越
    港西街）而擬往公車總站方向行走」之告訴人乙○○行向（
    按：告訴人乙○○並非行走在「人行穿越道」之上），致其
    車頭右側不慎擦撞行人（即告訴人）而使之倒地並受有左肘
    、左掌及左手指多處擦傷、左眉擦傷併瘀腫、左大腿擦傷併
    瘀腫、左膝瘀腫、左大拇指及第4 指擦傷、左眉挫傷等傷害
    。此均據上訴人於檢察官偵訊時坦承無誤，核其情節，並與
    告訴人於警詢及偵訊中之指訴相符，且有道路交通事故現場
    圖暨調查報告表、現場照片、告訴人之診斷證明書等件在卷
    （偵查卷）足佐。而徵諸卷附道路交通事故現場圖及現場照
    片之所示，併參酌上訴人及告訴人就本案車禍經過之描述，
    核亦足認：本案車禍之肇事成因，實乃「上訴人駕駛車輛遇
    有行人穿越道路而疏未暫時停讓，復疏未隨時注意車前狀況
    暨採取必要安全措施」之所致。按汽車行近未設行車管制號
    誌之行人穿越道前，應減速慢行；又汽車行經行人穿越道，
    遇有行人穿越時，無論有無交通指揮人員指揮或號誌指示，
    均應暫停讓行人先行通過；且汽車行駛時，駕駛人應注意車
    前狀況，並隨時採取必要之安全措施。道路交通安全規則第
    一百零三條第一項、第二項、第九十四條第三項分別定有明
    文。茲上訴人既係汽車駕駛人，則其駕駛車輛行駛道路，自
    應按諸上揭規定盡必要之注意義務；尤以細繹上訴人暨告訴
    人之所陳內容，暨衡量卷附道路交通事故調查報告表之所示
    情節，核亦顯見上訴人客觀上並無不能注意之情事，乃竟疏
    未注意，則上訴人顯然違背其注意義務而有過失甚明；又上
    訴人駕車行經肇事路段，既因注意義務之違反，致生告訴人
    傷害之結果，則上訴人之過失行為與告訴人之傷害結果間，
    具有相當因果關係，亦屬灼然。
四、是核上訴人之所為，係犯刑法第二百八十四條第二項前段之
    業務過失傷害罪。原審判決因認上訴人罪證明確，進而論罪
    科刑，暨審酌上訴人之過失情節、告訴人之傷害程度，併其
    犯後態度；本院則兼斟酌上訴人於肇事後，並無自首而表接
    受裁判之事實（參見卷附基隆市○○○道路交通事故肇事人
    自首情形紀錄表、道路交通談話紀錄表之記載）等一切情狀
    ，認原審量處上訴人有期徒刑三月，併諭知易科罰金之折算
    標準，核其認事用法並無違誤，量刑亦堪稱妥適，應予維持
    。上訴人藉詞和解而提起上訴，求為撤銷改判，則無理由，
    應予駁回。
五、上訴人前未曾因故意犯罪而受有期徒刑以上刑之宣告，復查
    無不良前科素行，此均有臺灣高等法院被告前案紀錄表在卷
    可考；參以本次純因一時過失，致罹刑典，犯後並已深表悔
    悟，戮力賠償告訴人所受損害，告訴人更曾到庭而表宥恕（
    參見本院97年2 月20日審判筆錄），經此科刑教訓後，信當
    知所警惕，而無再犯之虞，因認所受刑之宣告，以暫不執行
    為適當，爰併宣告緩刑二年，以勵來茲，用啟自新。
六、末按被告經合法傳喚，無正當之理由不到庭者，得不待其陳
    述，逕行判決，刑事訴訟法第三百七十一條定有明文。查本
    件上訴人即被告經合法傳喚無正當理由未到庭，爰依前開規
    定不待其陳述逕行判決。
據上論斷，應依刑事訴訟法第四百五十五條之一第一項、第三項
、第三百六十八條、第三百七十三條、第三百七十一條，刑法第
七十四條第一項第一款，判決如主文。
本案經檢察官丙○○到庭執行職務。
中    華    民    國    97    年    3     月    19    日
                  刑事第四庭審判長法  官  齊  潔
                                  法  官  何怡穎
                                  法  官  王慧惠
以上正本證明與原本無異。
本件判決不得上訴。
中    華    民    國    97    年    3     月    19    日
                                  書記官  王一芳
附件：
臺灣基隆地方法院刑事簡易判決       96年度基交簡字第439號
聲  請  人  臺灣基隆地方法院檢察署檢察官
被      告  丁○○  男  32歲（民國○○年○月○○日生）
                    身分證統一編號：Ｚ000000000號
                    住基隆市○○區○○路92巷8號
上列被告因業務過失傷害案件，經檢察官聲請以簡易判決處刑（
96年度調偵字第157號），本院判決如下：
    主  文
丁○○從事業務之人，因業務上之過失傷害人，處有期徒刑參月
，如易科罰金，以新臺幣壹仟元折算壹日。
    事實及理由
一、本件犯罪事實、證據及應適用之法條，除下列證據補充外均
    引用檢察官聲請簡易判決處刑書之記載（如附件）。補充部
    分：按：「汽車行近未設行車管制號誌之行人穿越道前，應
    減速慢行。」、「汽車行經行人穿越道，遇有行人穿越時，
    無論有無交通指揮人員指揮或號誌指示，均應暫停讓行人先
    行通過。」，道路交通安全規則第103條第1項、第2項定有
    明文，被告應注意能注意，而依當時情形，天候晴、夜間有
    照明、路面乾燥，視距良好，並無不能注意之情事，竟疏於
    注意，其顯有過失至明，且其過失與告訴人之受傷間，有相
    當因果關係。
二、爰審酌被告之過失情節、告訴人所受傷害之程度、被告迄未
    賠償告訴人之損害，併被告犯後坦承犯行之態度等一切情狀
    ，量處如主文所示之刑，併諭知易科罰金之折算標準。
三、依刑事訴訟法第449 條第1 項前段、第454 條第2 項，刑法
    第284條第2項前段、第41條第1項前段，刑法施行法第1條之
    1，逕以簡易判決處刑如主文。
中    華    民    國    96    年    12    月    28    日
                  基隆簡易庭法  官  陳伯厚
以上正本證明與原本無異。
如不服本判決，應於判決送達後10日內，向本院提出上訴書狀，
上訴於本院合議庭，並按他造當事人之人數附具繕本。
中    華    民    國    96    年    12    月    28    日
                            書記官  黃士元
附錄論罪法條：
中華民國刑法第284條
（過失傷害罪）
因過失傷害人者，處 6 月以下有期徒刑、拘役或 5 百元以下罰
金，致重傷者，處1年以下有期徒刑、拘役或5百元以下罰金。
從事業務之人，因業務上之過失傷害人者，處 1 年以下有期徒刑
、拘役或1千元以下罰金，致重傷者，處3年以下有期徒刑、拘役
或2千元以下罰金。
附件：
臺灣基隆地方法院檢察署檢察官聲請簡易判決處刑書
                                     96年度調偵字第157號
    被      告  丁○○  男  32歲（民國○○年○月○○日生）
                        住基隆市○○區○○路92巷8號
                        身份證統一編號：Ｚ000000000號
上列被告因過失傷害案件，已經偵查終結，認宜以簡易判決處刑
，茲將犯罪事實及證據並所犯法條分敘如下：
一、犯罪事實
    丁○○為計程車司機，係以駕駛為業務之人，於民國96年6
    月18日21時40分許，駕駛車號670-NF號營小客車，於基隆市
    仁愛區○○街公車總站旁欲左轉往忠一路方向行駛時，原應
    注意汽車行近人行穿越道前，應減速慢行，遇有行人穿越時
    ，無論有無交通警察或號誌指示，均應暫停讓行人先行通過
    ，而依當時情形，又無不能注意之情事，竟疏於注意，擦撞
    由火車站沿人行穿越道旁欲穿越馬路至公車總站之行人乙○
    ○，致乙○○倒地受有左肘、左掌及左手指多處擦傷、左眉
    擦傷併瘀腫、左大腿擦傷併瘀腫、左膝瘀腫、左大拇指及第
    4指擦傷、左眉挫傷等傷害。案經乙○○訴由基隆市警察局
    第一分局報告偵辦。
二、犯罪證據
    （一）、被告丁○○之自白
    （二）、告訴人乙○○之指訴
    （三）、道路交通事故現場圖、調查報告表、現場照片、告
            訴人之診斷證明書等附卷可稽。
     被告犯行堪以認定。
二、核被告丁○○所為，係犯有刑法第284條第2項前段之業務過
    失傷害罪嫌。
三、依刑事訴訟法第451條第1項聲請簡易判決處刑。
  此  致
臺灣基隆地方法院簡易庭
中    華    民    國    96    年    12    月    11    日
                              檢察官  甲  ○  ○
本件正本證明與原本無異
中    華    民    國    96    年    12    月    17    日
                              書記官  張  雅  
附錄所犯法條：
中華民國刑法第284條第1項
    因過失傷害人者，處6月以下有期徒刑、拘役或5百元以下罰
    金，致重傷者，處1年以下有期徒刑、拘役或5百元以下罰金
    。
    從事業務之人，因業務上之過失傷害人者，處1年以下有期徒
    刑、拘役或1千元以下罰金，致重傷者，處3年以下有期徒刑
    、拘役或2千元以下罰金。
附記事項：本件係依刑事訴訟法簡易程式辦理，法院簡易庭得不
傳喚被告、輔佐人、告訴人、告發人等出庭即以簡易判決處刑；
被告、被害人、告訴人等對告訴乃論案件如已達成民事和解而要
撤回告訴或對非告訴乃論案件認有受傳喚到庭陳述意見之必要時
，請即另以書狀向簡易法庭陳述或請求傳訊。


司法院資訊處製作；財團法人民間司法改革基金會備份。
